【裁判字號】    90,交訴,31
【裁判日期】    900711
【裁判案由】    業務過失致死
【裁判全文】
臺灣臺中地方法院刑事判決                            九十年度交訴字第三一號
    公  訴  人  臺灣台中地方法院檢察署檢察官
    被      告  丙○○
右列被告因業務過失致死案件，經檢察官提起公訴（九十年度偵字第三五七五號），
本院判決如左：
    主  文
丙○○從事業務之人，因業務上之過失致人於死，處有期徒刑參月，如易科罰金，以
參佰元折算壹日，緩刑貳年。
    事  實
一、丙○○從事建築業，以駕駛小貨車載運模板及工具為附隨業務之人，於民國八十
    九年五月九日淩晨五時四十分許，駕駛車號ＴＤ─三四九二號自用小貨車，沿台
    中市○○路由北往南方向（起訴書誤載為自南往北方向）行駛，即由臺中市○區
    ○○路往大公街前進，途經該忠孝路與大智路之交岔路口時，原應注意汽車行駛
    時駕駛人應注意車前狀況，並隨時採取必要之安全措施，而依當時晴天、清晨有
    幕光、路面無缺陷、無障礙物、視距尚為良好等情形，又非不能注意，竟疏未注
    意於交岔路口減速慢行，注意來往車輛，致在前揭交岔路口其小貨車左前門下方
    等處與沿大智路由東往西方向，亦疏未注意燈光號誌而闖越紅燈之邱金葉所騎乘
    之車號ＩＭＬ－八六五號重型機車之右側處，發生碰撞，致邱金葉人、車倒地，
    並受有顱內出血、右肱骨骨折等傷害，經送醫後延至同年五月廿九日二十三時四
    十分許不治死亡。丙○○在有偵查犯罪職務之公務員發覺前，即自動向處理現場
    警員廖錦章自首即坦承肇經過並接受裁判。
二、案經邱金葉之子甲○○訴請臺灣臺中地方法院檢察署檢察官偵查起訴。
    理  由
一、訊據被告丙○○對於其從事建築業，平日駕駛小貨車載運模板及工具，及於右揭
    時、地肇事之事實固供承不諱，惟矢口否認有過失致死之行為，並辯稱：伊當時
    行車時速為四十公里，且伊係綠燈行駛，被害人闖越紅燈以致肇事，伊無過失責
    任云云。經查，右揭事實迭據被害人之子甲○○指訴在卷，並有道路交通事故調
    查報告表、車禍現場照片附卷可稽。本件車禍被害人邱金葉因此受傷死亡，亦經
    臺灣臺中地方法院檢察署檢察官督同檢驗員相驗屬實，製有相驗筆錄、相驗屍體
    證明書、驗斷書及澄清醫院診斷證明書在卷可憑。查本案肇事撞擊地點係在前揭
    交岔路口中心，被害人機車之前方與被告車輛之左側發生碰撞後，其機車留於地
    面之碎片起點係被害人行駛方向之快車道上，而其碎片、機車及掉落物均散落於
    被告車輛行進方向即往南延伸之路面上等情，此觀道路交通事故調查報告表、車
    禍現場照片及現場圖中因撞擊後所產生碎片、刮地痕、散落物、機車損壞等情形
    自明，被害人之機車並未因碰撞而強力反彈，可見被害人之機車速度應不致太快
    ，殆可認定。再者，依前揭道路交通事故調查報告表之現場圖及車禍現場照片所
    示，肇事地點之交岔路口甚為開闊，而依被告自承其於肇事時之車速為時速四十
    公里，其反應距離為八點三二公尺（參照汽車行駛距離及反應距離一覽表），而
    被害人當時駕駛機車既已駛進交岔路口中心，被告在正常情況當能注意被害人之
    機車而採取必要之閃避措施，況被告於偵查中亦供稱：伊有未注意車前狀況之疏
    失等語，益徵被告應有疏失。又被害人邱金葉疏未注意燈光號誌而闖越紅燈等情
    ，業據證人乙○○於警訊、偵查及審理時結證明確在卷，被害人對於事故之發生
    雖屬肇事主因，惟被告因未注意車前狀況，並隨時採取必要之安全措施，亦有疏
    失，自不得主張信賴原則之保護而卸免責任，被告所辯顯不足採。按汽車行駛時
    駕駛人應注意車前狀況，並隨時採取必要之安全措施，道路交通安全規則第九十
    四條第三項定有明文。被告於前揭時地駕車，本應注意遵守上開規定，依當時為
    清晨、天候有幕光、晴天，路面乾燥、無障礙物、道路無缺陷、視距尚稱良好等
    情，有上開道路交通事故調查報告表附卷可查，又無不能注意之情形，詎其能注
    意，竟疏未注意，因而肇禍，自應負過失之責任甚明。被告之過失行為與被害人
    之死亡間，有相當因果關係，本案事證明確，被告過失犯行堪以認定，應依法論
    科。
二、查被告從事建築業，係以駕駛小貨車載運模板及工具為附隨業務之人等情，業據
    其供明在卷。核被告所為，係犯刑法第二百七十六條第二項業務過失致死之罪，
    被告於肇事後自動向處理現場警員廖錦章坦承肇事等情，業據證人廖錦章於偵查
    中證述在卷，被告對於未發覺之罪自首而受裁判，應依刑法第六十二條前段之規
    定減輕其刑。爰審酌被告於肇事後已與被害人家屬成立調解賠償損害，有調解書
    一份在卷可憑、被告過失程度尚非嚴重，而被害人疏失實為肇事主因，及犯罪所
    生造成被害人死亡之結果、犯後態度等一切情狀，量處如主文所示之刑，並諭知
    易科罰金之折算標準。末查被告前未曾受任何有期徒刑以上刑之宣告，有台灣高
    等法院被告全國前案紀錄表一紙附卷可憑，經此教訓，當知所自勉而無虞再犯，
    被告亦已與被害人家屬成立調解，賠償損害，本院綜核各情，認上開有期徒刑之
    宣告，已足策其自新，所宣告之刑，以暫不執行為適當，併依法諭知緩刑二年，
    用啟向上。
據上論斷，應依刑事訴訟法第二百九十九條第一項前段、刑法第二百七十六條第二項
，第六十二條前段，第四十一條第一項前段、第七十四條第一款，罰金罰鍰提高標準
條例第一條前段、第二條，判決如主文。
中      華      民      國      九十      年      七      月    十一    日
                                      臺灣臺中地方法院交通法庭
                                          法  官    張  國  華
右正本證明與原本無異。
如不服本判決，應於判決送達後十日內，向本院提出上訴狀。
                                          書記官
中      華      民      國      九十      年      七      月    十一    日
附錄論罪科刑法條全文：
刑法第二百七十六條第二項
從事業務之人，因業務上之過失犯前項之罪者，處五年以下有期徒刑或拘役，得併科
三千元以下罰金。


司法院資訊處製作；財團法人民間司法改革基金會備份。
